臺灣高等法院高雄分院刑事判決　　　　　　　　九十三年度上易字第五二二號
　　上訴人
　　即被告　　　丙○○
右上訴人因竊盜案件，不服臺灣高雄地方法院九十三年度易字第七八七號中華民國九
十三年八月三十一日第一審判決（聲請簡易判決處刑案號：臺灣高雄地方法院檢察署
九十三年度偵字第四七六二號，原審認不宜以簡易判決處刑，改依通常程序審理），
提起上訴，本院判決如左：
    主  文
原判決撤銷。
丙○○連續攜帶兇器竊盜，累犯，處有期徒刑壹年貳月，扣案之水果刀壹把沒收。
    事  實
一、丙○○前因違反毒品危害防制條例案件，經台灣高雄地方法院判處有期徒刑一年
    ，於民國九十一年三月三十一日縮短刑期執行完畢。不知悔改，復基於意圖為自
    己不法所有之概括犯意，連續於：
  (一)九十三年二月二十六日下午七時許，在高雄市○○區○○路與桂林路附近某處，
    因見乙○○所有車牌號碼ＸＮＨ－七五七號重型機車停放該處，而機車鑰匙未取
    下，即以該鑰匙轉動機車電門發動機車，竊得後留供己用。
  (二)九十三年二月二十七日上午六時十分（聲請簡易判決處刑書誤載為七時）前之某
    時，駕駛前揭所竊得之機車，攜帶客觀上具有危險性，性質上屬兇器之水果刀一
    把，在高雄市小港區○○○路四十八巷內，以在該空地上之晒衣架破壞丁○○所
    有車牌號碼ＹＶ－八六○○號自用小客車左前車窗玻璃（毀損部分未據告訴）行
    竊，因未發現值錢之財物而不遂。
  (三)旋即於同日即九十三年二月二十七日上午七時十分許，仍攜帶上開水果刀一把，
    在上開高雄市小港區○○○路四十八巷巷內附近，又見甲○○所有之車牌號碼Ｖ
    Ｃ－八四○○號自用小客車停放在該處，乃以不詳方式破壞該車駕駛座旁之車門
    鎖鑰匙孔（毀損部分未據告訴），進入車內竊取車用遙控器一只，得手後欲離去
    之際，適為路人邱良慶發現報警查獲，並扣得前揭車牌號碼ＸＮＨ－七五七號重
    型機車一部（已發還被害人乙○○），及其所有供行竊所用之水果刀一把，始查
    悉上情。
  (四)於九十三年三月七日下午某時，在高雄市前鎮區○○○○路旁放置一部機車（車
    牌不明）之鑰匙未拔除，乃發動電門予以竊取，得手後作為代步之用。
二、案經高雄市政府警察局前鎮分局報請臺灣高雄地方法院檢察署檢察官偵查起訴。
    理  由
一、訊據上訴人即被告丙○○（下稱被告）對於右揭事實(一)(二)(三)等三次之竊盜犯行，
    除辯稱未攜帶兇器行竊外，餘均坦承不諱，核與證人即被害人乙○○、丁○○於
    警詢及偵查中；被害人即證人甲○○於警詢中及原審審理時；目擊證人邱良慶於
    警詢中證述之情節大致相符，並有水果刀一把扣案可按，被告之自白核與事實相
    符，事證明確，其上開竊盜之犯行堪予認定。訊據被告對於右揭事實(四)之竊盜犯
    行，亦坦承不諱，並供稱：伊竊得該機車後交由共犯朱鴻儒騎用，嗣至高雄市○
    鎮區○○路愛力檳榔攤前，由朱鴻儒騎機車在外把風，由伊入內搶劫陳過之財物
    等語，其供詞核與共犯即證人朱鴻儒於警詢中、證人即陳過於偵查時證述之情節
    相符，此部分竊盜之犯行亦堪認定。又證人乙○○、丁○○、甲○○、邱良慶及
    朱鴻儒於警詢中之證述，雖均係被告以外之人於審判外之陳述，性質上屬傳聞證
    據，惟被告於本院審理時經詢以對上開證人等之證言有何意見時，均答以沒有意
    見等語，足認被告已明知上開規定，而未於言詞辯論期日前聲明異議，依刑事訴
    訟法第一百五十九條之五第二項之規定，應已默示同意上開傳聞法則例外之情形
    ，是上開證人等於警詢中之證言均有證據能力；至證人乙○○、丁○○及陳過等
    人於偵查中之結證，雖亦均係被告以外之人於審判外之陳述，性質上屬傳聞證據
    ，惟客觀上其等於偵查中之證言均無顯不可信之情形，依刑事訴訟法第一百五十
    九條之一第二項之規定，其等於偵查中之證言，亦均有證據能力，併此敘明。
二、又被告於警詢中，經警詢問：「警方於九十三年二月二十七日七時十分許，在前
    鎮區○○○路四八巷口當場逮捕你時，在你身上搜出一把尖刀作何用途？」，答
    以：「警方在身上搜出一把尖刀是我朋友還給我的，切水果用的」等語（見警卷
    第三頁）；於原審則改稱：「水果刀是警察從機車置物箱內拿出來的，我騎乘該
    機車時，該置物箱內就有放置水果刀，我偷來的機車內就有該水果刀，水果刀不
    是我的」等語（見簡字卷第二九頁），其於司法警察之陳述與法院審理時之陳述
    並不相符，本院斟酌被告於案發後（九十三年二月二十七日上午七時十分許）不
    久，旋即於同日之上午十一時許即接受警詢，是其於上開警詢中之陳述，其記憶
    應較清晰，所供述各節應較為可採，並參諸其於本院審理時直承警詢係出自其自
    由之供述等語以觀，堪認上開警詢之自白當較為可信，附此敘明。
三、本件被告用以行竊之水果刀質硬鋒利，客觀上足以對人之身體、生命構成威脅，
    具有危險性，性質上屬兇器無訛。核被告就事實(一)、(四)所為，均係犯刑法第三百
    二十條第一項之竊盜既遂罪；就事實(二)所為，係犯刑法第三百二十一條第二項、
    第一項第三款之攜帶兇器竊盜未遂罪；就事實(三)所為，係犯刑法第三百二十一條
    第一項第三款之攜帶兇器竊盜既遂罪。公訴人漏未斟酌被告攜帶水果刀行竊之事
    實，而認就事實(二)、(三)部分均係犯刑法第三百二十條第一項之普通竊盜罪，尚有
    誤會，惟基本社會事實同一，自應變更起訴法條加以審理。又公訴人雖未就上開
    事實(四)部分起訴。惟稽之上開事實(四)之案發時間為九十三年三月七日，距本件被
    告竊取機車之犯案時間即同年二月二十六日，其間差距未逾十日，且犯罪手法雷
    同，客觀上各行為雖可分但極密接；又參諸被告於本院審理中供稱：伊是因為當
    時沒有機車騎用，才會連續偷竊機車代步等語（見本院九十三年十月十九日審理
    筆錄），其主觀上顯係基於概括犯意而為，足認上開部分竊盜犯行與本案前揭論
    罪之竊盜犯行有連續犯之裁判上一罪關係無訛，此部分為起訴效力所及，本院自
    應併予審理。被告先後四次竊盜犯行，時間緊接，方法相同，觸犯基本構成要件
    相同之罪名，顯係基於概括犯意為之，應依連續犯規定，論以刑法第三百二十一
    條第一項第三款之攜帶兇器竊盜罪，並依法加重其刑。又被告前因違反毒品危害
    防制條例案件，經法院判處有期徒刑一年，於九十一年三月三十一日縮短刑期執
    行完畢，有卷附臺灣高等法院被告全國前案紀錄表、臺灣高雄地方法院刑案資料
    查註紀錄表可按，其受有期徒刑之執行完畢，五年以內再犯有期徒刑以上之罪，
    為累犯，依法遞加重之。
四、原審予以論科，固非無見，惟查：上開事實(四)之竊盜犯行與本案前揭論罪之竊盜
    部分具有連續犯之裁判上一罪關係，為起訴效力所及，業如前述，本院自應併予
    審理，原判決以上開未起訴部分與上開論科部分未具有連續犯之裁判上一罪之關
    係，爰不併予審理等語，容有未洽。被告以伊並未攜帶兇器竊盜，指摘原審變更
    刑度較重之刑法第三百二十一條之規定予以科處為不當，提起上訴，固無理由，
    惟原判決既上揭可議之處，即屬無可維持，應由本院撤銷改判。審酌被告正值青
    壯年，不思努力以正當管道獲取財物，竟連續竊取他人之財物，惟所竊取之財物
    價值尚非鉅，且其犯後坦承大部分犯行等一切情狀，仍如原審量處有期徒刑一年
    二月，扣案之水果刀一把為被告所有，且為供被告行竊犯罪所用之物，業據被告
    於警詢中供明在卷，應依刑法第三十八條第一項第二款之規定宣告沒收之。另扣
    案之鑰匙三十五支，雖為被告所有，然非供被告本案犯罪所用之物，亦據被告供
    明在卷，不另宣告沒收。
五、據上論斷，應依刑事訴訟法第三百六十九條第一項前段、第三百六十四條、第二
    百九十九條第一項前段、第三百條，刑法第五十六條、第三百二十一條第一項第
    三款、第四十七條、第三十八條第一項第二款，判決如主文。
本案經檢察官許月雲到庭執行職務。
中    華    民    國      九十三      年      十      月     二十九   日
                              臺灣高等法院高雄分院刑事第五庭
                                  審判長法官  曾永宗
                                        法官  邱永貴
                                        法官  陳明富
右正本證明與原本無異。
不得上訴。
                                  法院書記官  張宗芳
中    華    民    國      九十三      年      十      月    二十九    日
附錄本案論罪科刑法條全文：
刑法第三百二十一條第一項第三款
犯竊盜罪而有左列情形之一者，處六月以上、五年以下有期徒刑：
一  於夜間侵入住宅或有人居住之建築物、船艦或隱匿其內而犯之者。
二  毀越門扇、牆垣或其他安全設備而犯之者。
三  攜帶兇器而犯之者。
四  結夥三人以上而犯之者。
五  乘火災、水災或其他災害之際而犯之者。
六  在車站或埠頭而犯之者。
前項之未遂犯罰之。
